# 现流表附表中的财务费用如何填列

提问人：风格的话 时间：2018-01-27 18:49:27
现流表附表中的财务费用如何填列

回答人：chenyiwei
一般包括以下几项： 1 、利息支出（资本化利息除外）； 2 、对应的现金流不属于经营活动的利息收入； 3 、现金和现金等价物项目的汇兑损益，以及投资、筹资性质的外币货币性项目（如长短期借款等）的汇兑损益；（另一做法是将经营性应收、应付项目的汇兑损益也纳入，但这样就需在经营性应收应付项目变动中同步反向剔除其影响） 4 、其他对应现金流不属于经营活动性质的财务费用项目。

回答人：chenyiwei
银行存款利息收入和银行手续费等财务费用项目，其现金流量习惯上是作为经营活动的，因此不属于间接法部分中“财务费用”项目调整的对象。